

PRISCILLA GOESSENS

Développeuse Front end / Intégratrice web

CONTACT



06.52.01.89.68



priscillagoessens@gmail.com



https://priscillagoessens .netlify.app



https://github.com/priscilla goessens



Metropole Lilloise / region Wallonne BE

HARD SKILLS

HTML Sass Javascript

React Js Next.Js Git

Figma Wordpress SEO

SOFT SKILLS

Autonomie Adaptabilité

Esprit d'équipe Persévérance

Patience Créativité

LOISIRS

Bien être Films et series

Musique DIY (do it yourself)

A PROPOS

Développeuse Front-End passionnée, spécialisée dans la création d'interfaces web esthétiques et fonctionnelles avec HTML, CSS, Sass et React.js. Forte de plusieurs expériences dans le domaine, j'ai développé une expertise en résolution de problèmes et en livraison de produits de qualité.

EXPERIENCES

- O Développeuse Front-End See YouHαppy (Aout 2024 - Sept 2024)
 - Conception et personnalisation d'un site e-commerce sur WordPress/Woocommerce. Mise en ligne et maintenance régulières pour assurer une performance optimale.
- Développeuse Front-End Projet personnel (Sept 2023 - Mai 2024)
 - Développement d'applications web dynamiques et scalables en React JS et Redux.
 - Création d'un portfolio professionnel optimisé en Next.js, stylisé avec Sass et alimenté par une base de données MongoDB.
 - Développeuse Front end WebTransition (Nov 2022 - Avril 2023)
 - Implémentation d'animations personnalisées pour enrichir l'interface utilisateur et améliorer l'expérience utilisateur.
 - Développeuse Front end Open (Jan 2020 -Oct 2022)
 - Gestion de contenu et refonte graphique de pages web au sein d'un CMS, améliorant ainsi l'expérience utilisateur.
 - Développement de composants réutilisables et optimisation de l'affichage pour une expérience responsive sur tous les supports.
- Développeuse front end Leansys (Oct 2017 - Juil 2018)
 - Développement d'une application web en Angular 5 pour Auchan Retail, permettant le suivi en temps réel des projets.
 - Intégration d'API pour récupérer et afficher de manière dynamique les données.

FORMATIONS

OpenClassrooms | Bac +2 Développeur front end sept 2023 - mai 2024 M2i formation
Intégrateur web
juin 2017 - sept 2017

CNAM Lille Développeur web sept 2015 - juin 2016